【裁判字號】    99,監宣,362
【裁判日期】    991215
【裁判案由】    聲請監護宣告等
【裁判全文】
臺灣高雄地方法院民事裁定             99年度監宣字第362號
聲  請  人  任陳品
應監護宣告  任良鏞
人
上列聲請人聲請監護宣告事件，本院裁定如下：
    主      文
宣告任良鏞（男，民國○○年○ 月○日生、身分證統一編號：
Ｚ000000000號，住高雄市左營區建業新村94之2 號）為受輔助宣
告之人。
選定聲請人任陳品（女，民國○○年○ 月○○日生、身分證統一編號
：Ｚ000000000號，住高雄市左營區建業新村94之2 號）為受輔助
宣告之人之輔助人。
聲請費用新臺幣壹仟元由受輔助宣告之人任良鏞負擔。
一、聲請意旨略以：相對人任良鏞係聲請人任陳品之配偶，任良
    鏞平常就是由聲請人照顧，惟於民國99年4 月30日起因多發
    性中風致其無法為意思表示或受意思表示，爰聲請鈞院選定
    聲請人為任良鏞之監護人等語。
二、次按對於因精神障礙或其他心智缺陷，致其為意思表示或受
    意思表示，或辨識其意思表示效果之能力，顯有不足者，法
    院得因本人、配偶、四親等內之親屬、最近一年有同居事實
    之其他親屬、檢察官、主管機關或社會福利機構之聲請，為
    輔助之宣告，民法第14條之1 第1 項定有明文。次按，法院
    對於監護之聲請，認為未達民法第14條第1 項之程度，而有
    輔助宣告之原因者，得依聲請或依職權以裁定為輔助之宣告
    ，民法第14條第3 項、民事訴訟法第624 條之3 第1 項亦分
    別定有明文。
三、經查：
  (一)聲請人主張之上開事實，業據其提出高雄醫學大學附設中和
    醫院診斷證明書、戶籍謄本等件為證，並經本院法官於99年
    12月8 日至高雄醫學大學附設中和醫院訊問鑑定人陳正生醫
    師，法官當場點呼任良鏞姓名，任良鏞對於點呼能隨聲音答
    有，且經鑑定人陳正生醫師認為：任良鏞從99年7 月12日至
    本院精神科初診，有精神狀態不穩、幻想、記憶力減退，主
    因是之前多次中風遺留之後遺症，已達失智症中度程度，對
    周遭環境判斷力顯有不足，判定意思表示理解能力顯有不足
    等語( 見本院卷99年12月8 日訊問筆錄及附件之鑑定書可稽
    ），綜合上情，堪信任良鏞非完全不能辨識其意思表示之效
    果，未達應受監護宣告之程度，惟其辨識能力顯有不足，從
    而，聲請人聲請監護宣告，尚屬有間，惟任良鏞仍有受輔助
    之必要，爰依職權以裁定為輔助之宣告。
四、次查，聲請人任陳品為受輔助宣告之人任良鏞之配偶，有戶
    籍謄本附卷可參，且參酌聲請人與受輔助宣告之人任良鏞同
    住，認由聲請人擔任監護人，最能符合受輔助宣告之人之最
    佳利益，爰選定聲請人為受輔助宣告人任良鏞之監護人。
五、依民事訴訟法第608 條第1 項，裁定如主文。
中    華    民    國    99    年    12    月    15    日
                            家事法庭法  官  何清富
以上正本證明與原本無異。
主文第一項不得抗告。
其餘如不服本裁定，應於收受裁定後10日內，向本院提出抗告狀
，須按對照提出繕本，並繳納裁判費。
中    華    民    國    99    年    12    月    15    日
                                    書記官  鄧思辰

司法院資訊處製作；財團法人民間司法改革基金會備份。
